---
title: "Escalonamento multidimensional"
author: "João Lucas Abreu"
date: "2022-10-05"
output: html_document
---

```{r setup, include=FALSE}
knitr::opts_chunk$set(echo = TRUE)
```

## Companhias Aéreas

```{r, echo =FALSE,message=FALSE,warning=FALSE}
setwd("C:/Users/J.ABREU/OneDrive - ESPM/4° SEMESTRE/R/Rstudio/Aulas/Aula08")
library(readxl)
library(knitr)
companhias = read_excel("companhias.xlsx")
dados = data.frame(companhias, row.names = 1)
kable(dados, caption = "Abordagem Derivada")
```

Desafio: Traduzir este conjunto de números num mapa que nos permita analisar a posição relativa de cada uma dessas empresas aéreas.

```{r desafio}
# É necessário instalar o pacote factoextra
library(factoextra)

# A função prcomp indica as direções dos atributos
res.pca = prcomp(dados)

fviz_pca_ind(res.pca,
             col.ind = "cos2",
             gradient.cols = c("#00AFBB", "#E7B800", "#FC4E07"),
             repel = TRUE)
```

O mapa indica a proximidade das companhias em relação às duas dimensões. A explicação do mapa é obtida somando os percentuais dos eixos (66,3% + 24,5% = 90,8%). O mapa deve ser lido assim: Quanto mais "quente" a cor da companhia, mais próxima do plano bidimensional.

Por outro lado, quanto mais "fria" a cor que representa uma companhia, mais distante do plano bidimensional.

```{r}

fviz_pca_biplot(res.pca, repel = TRUE,
                col.var = "#2E9FDF",
                col.ind = "#696969")

```

O segundo mapa serve para identificar o posicionamento de cada uma das companhias.

a)  Em relação à pontualidade e conveniência: a companhia South west é percebida como a mais pontual

b)  Em relação ao serviço de bordo: United e american Airlines são percebidas com posicionamento semelhante.

c)  Em relação ao conforto: American está um pouco a frente da united.

d)  Em todos os atributos as piores companhias são a continental e a USAirways
