---
title: "Aula06-Segmentação"
author: "João Lucas Abreu"
date: "2022-09-21"
output: html_document
---

```{r setup, include=FALSE}
knitr::opts_chunk$set(echo = TRUE)
```

## Refrigerantes

```{r}
library(readxl)
setwd("C:/Users/J.ABREU/OneDrive - ESPM/4° SEMESTRE/R/Rstudio/Aulas/Aula06")
refri = read_excel("Refrigerantes.xlsx")
```

Um estudo com algumas marcas de refrigerantes gostaria de identificar quais são os fatores que mais agradam o consumidor na hora da compra.

```{r}
# Todas as colunas menos a segunda
refri <- refri[,-2] 

# Guarda a Identificação das marcas em um objeto
marcas <- refri$MARCA

# Calcula as distâncias dos dados padronizados
distancia <- dist(scale(refri[,2:8]))

```

### Dendograma

```{r}
# Usar um método "single", "complete", "average", "ward.d2", etc.
h = hclust(distancia, method = "complete")
plot(h, labels = marcas, ylab = "distancia")
rect.hclust(h, 3) # Mostrar quantidade de clusters indicada/ subdividir
```

A escolha da quantidadede clusters é arbitrária. Então, não existe uma quantidade correta.

Exemplo: a distância entre as linhas 12 e 24 é 0, pois as respostas são exatamente iguais.

Para trocar os números pelos rótulos ajuda a entender a predominância de cada um dos clusters.

```{r}

plot(h, labels = marcas, y='distancia')
analise = scale(refri[,2:8])
heatmap(analise, labRow = marcas) # Scale calcula os score, calcula a média e divide pelo desvio padrão
```

O mapa de calor facilita a análise dos perfis dos clusters. Cada macnha indica um destaque do cluster.

Ex:

Clusters Sprite : destaque me sabor e saúde.

Cluster Fanta: destaque para as questões da saúde

Cluster Coca: destaque para sabor

```{r}
library(cluster) 
dat = scale(refri[,2:8])
grupos = kmeans(dat,3)
clusters = as.factor(grupos$cluster)
refri2 = cbind(refri, clusters)
clusplot(dat, grupos$cluster, color=TRUE, shade=TRUE, labels=2, lines=0, main = "Clustering")

write.csv2(refri2, "Clusters.csv", row.names = FALSE)
```
