---
title: "Atividade"
author: "João Lucas Abreu Nogueira"
date: "2022-09-28"
output: html_document
---

```{r setup, include=FALSE}
knitr::opts_chunk$set(echo = TRUE)

setwd("C:/Users/J.ABREU/OneDrive - ESPM/4° SEMESTRE/R/Rstudio/Aulas/Aula07")
library(readxl)
ex1 = read_excel("Lista_de_exercícios2.xlsx", sheet = "Ex1")
ex2 = read_excel("Lista_de_exercícios2.xlsx", sheet = "Ex2")
ex3 = read_excel("Lista_de_exercícios2.xlsx", sheet = "Ex3")
#dados <- data.frame(dados, row.names = TRUE)
```

# Lista de Exercício 2

## 1)

Um diretor de uma instituição financeira que presta serviços para agências bancárias em Barueri deseja agrupar os municípios abaixo de acordo com a quantidade de agências e o valor do caixa dentro de cada município.

### a)

Considerando as variáveis acima, obtenha a matriz de distância (calcular a distância Euclidiana). Apresente-a.

```{r 1-a, echo=FALSE, warning=FALSE}
library(readxl)

ex1a = data.frame(ex1[,1:2], row.names= TRUE)

#Calcular as distâncias dos dados padronizados
distancia = dist(scale(ex1a))
round(distancia, 2)
```

### b)

Com base na matriz de distâncias, é possível perceber que são bernardo tem características mais próximas de Barueri. Qual o local mais parecido com Barueri para se abrir uma filial da instituição financeira? Use o código abaixo para apresentar a solução:

```{r 1-b, echo=FALSE, warning=FALSE}
library(leaflet)
mapa <- leaflet() %>%
    addTiles() %>%  
    addMarkers(
    lng= ex1$Longitude,  # inserir os dados com as longitudes
    lat= ex1$Latitude,    # inserir os dados com as latitudes
    popup=c("Matriz","Desconsiderada","Possível filial","Desconsiderada"))  # escrever um comentário
mapa
```

## 2)

Um recrutador de RH deseja agrupar os candidatos a uma determinada vaga em três\
grupos considerando duas variáveis: o tempo de formação do candidato e o tempo que o\
candidato permaneceu na empresa anterior. A Tabela apresenta os valores das variáveis\
para os cinco candidatos que investiram uma candidatura.

### a)

Agrupe-os em três grupos e trace o perfil de cada grupo.

```{r 2-a}
ex2a = data.frame(ex2[,1:3], row.names= TRUE)

#Guarda a identificação das marcas em um objeto
candidatos <- ex2$Candidato

#Calcular as distâncias dos dados padronizados 
distancia = dist(scale(ex2a))
print(distancia)
# Usar um método "single", "complete", "average", "ward.D2", etc.
h  = hclust(distancia, method = "complete" )
plot(h, labels = candidatos, ylab='distancia')
rect.hclust(h,3)
```

## 3)

Um técnico ajustou uma análise de cluster para separar jogadores de futebol,\
integrantes dos melhores clubes e seleções do mundo, em grupos. Essa avaliação levou\
em conta a idade dos jogadores, valor de mercado e salário de 2019, e algumas avaliações\
como reputação internacional e classificação geral e potencial (escores).

```{r 3, echo=TRUE}

# Todas as colunas menos a segunda
distancia <- dist(scale(ex3[,4:9])) 

# Guarda a Identificação das marcas em um objeto
nomes <- ex3$Name

h  = hclust(distancia, method = "complete" )
plot(h, labels = nomes, ylab='distancia')
```

### a)

```{r 3-a}



```

Qual jogador é o mais distinto de todos os outros?

### b)

Exclua o jogador mais distinto de todos. Considerando apenas 3 grupos, quais jogadores\
estão em cada grupo?

## 4)

Leia o texto acerca da Distância de Gower e segmentação com variáveis categorizadas.\
Reproduza-o no seu computador.
