---
title: "Exemplo 4 - Ré-binho"
author: "Cléber Figueiredo"
date: "16/11/2022"
output: word_document
---

```{r setup, include=FALSE}
knitr::opts_chunk$set(echo = TRUE)
```

## Exemplo 4 - Tempo de uma volta na Fórmula qualquer coisa

Ré-binho foi para a pista várias vezes, cada vez, com uma configuração diferente no seu carro. Use alfa = 5%.

### a) Determinar a equação que relaciona o tempo de cada volta com as variáveis: peso, potência, combustível, aerofolio e pneu.




```{r, include = FALSE}
library(readxl)    # Ler Excel
library(ggplot2)   # Fazer gráficos
library(knitr)     # Fazer tabelas
library(GGally)    # Novo: análise de correlação
library(car)       # Novo: Indica a presença de multicolinearidade
library(MASS)      # Novo: Selecionar variáveis
library(lmtest)    # Novo: Testes específicos de regressão

setwd("C:/Users/J.ABREU/OneDrive - ESPM/4° SEMESTRE/R/Rstudio/Aulas/Aula11")
dados <- read_excel("Aula11.xlsx", sheet ="Exemplo4")

dados$aerofolio = factor(dados$aerofolio, levels = c("sim", "não"))
dados$pneu = factor(dados$pneu, levels = c("macio", "rígido"))

```

### Etapa descritiva

```{r, echo = FALSE, message = FALSE}
ggpairs(dados)

```


Parece que as variáveis pneu e aerofólio são significativas. 

A variável combustível está muito correlacionada com o peso, porque quanto mais combustível mais pesado o carro fica.

```{r, echo = FALSE}

modelo1 = lm(tempo ~ peso + potencia + combustivel, data = dados) 
kable(round(vif(modelo1),2), caption = "VIF com todas as variáveis quantitativas")
```


A análise das correlações indica que a variável peso é a que possui a menor correlação, em módulo, com o tempo (=-0.029).

```{r, echo = FALSE}

modelo2 = lm(tempo ~ potencia + combustivel, data = dados) 
kable(round(vif(modelo2),2), caption = "VIF sem a variável peso")
```


### Etapa inferencial


```{r, echo = FALSE}
modelo3 = lm(tempo ~ potencia + combustivel + aerofolio + pneu, data = dados) 
resultado3 = summary(modelo3)
kable(round(resultado3$coefficients,2), caption = "Resultados preliminares")
```

Marginalmente, a variável combustível não parece influenciar o tempo da volta.

Para saber quais variáveis ficam e quais variáveis saem do modelo, utilizaremos um processo de seleção automático chamado *backward stepwise*. O critério utilizado é chamado de critério de informação de Akaike (AIC). Quanto menor o AIC, melhor o ajuste.

```{r, include = FALSE}

selecao = stepAIC(modelo3, direction = "backward")
modelo4 = lm(selecao$call, data = dados)
resultado4 = summary(modelo4)

```

```{r, echo = FALSE}
kable(round(resultado4$coefficients,2), caption = "Resultados finais")

```

A equação de regressão final fica:

$$
tempo = 61.89 - 0.03*potencia + 0.17*combustível - 2.98*aerofolioSIM
+ 3.81*pneurígido
$$

O valor $|-0.03|$ indica que o tempo diminui, em média, $0.03$ segundos, quando a potência aumenta em uma unidade (cavalo), mantidas as outras variáveis constantes.

O valor $|3.81|$ indica que o tempo aumenta $3.81$ segundos, quando o pneu do carro tem borracha rígida em comparação com a macia, mantidas as outras variáveis constantes.


As variações dos coeficientes aparecem na próxima tabela:

```{r, echo = FALSE}

intervalo = confint(modelo4, level = 0.95)
kable(round(intervalo,2), caption = "Intervalos de variação dos coeficientes com 90% de confiança")
```

### b) Prever o tempo que Ré-binho leva com o carro configurado sem aerofólio, pneu macio, 500 Kg de peso, 46 l de combustível e motor com 500 cavalos de potência. Use a confiança de 95%.

Para usar o modelo para previsão, sempre utilizar a última modelagem. A última modelagem é a parcimoniosa (menos é mais).


```{r, echo = FALSE}

# Previsão intervalar no modelo
# Insira o valor de x1, x2, x3 etc no lugar de ???
# Se xp for uma variável categorizada, o valor de xp
# deve aparecer entre aspas.
2
newdata = data.frame(peso = 500, aerofolio = "não",
                     pneu = "macio", combustivel = 46,
                     potencia = 500)

prev1 = predict(modelo4, newdata, interval = "confidence", level= 0.95)

kable(round(prev1,2), caption = "Intervalo de confiança com 95% de confiança")


```

Segundo a configuração do enunciado, no melhor cenário, a volta estaria completa em 53.83 segundos e, no pior cenário, em 57.87 segundos.
